# 请教陈版主同股不同价增资的会计处理

提问人：小常小常 时间：2017-02-06 21:22:28
案例： 1 、假设C公司为A公司全资子公司，C公司实收资本 100 ； 2 、然后A、B共同对C公司进行增资，其中A出资 40 （入实收资本40 ，无溢价），B出资 160 （入实收资本60,入资本公积 100 ）。 3 、增资完成后，C公司：实收资本 200 资本公积100 A公司占70% B公司占30 4、A、B公司对C公司增资同股不同价。原因：A、B公司在增资协议中约定A公司增资的 40 将来用作对C公司现有和未来关键员工实施股权激励的股份来源，A公司会根据C公司董事会制定的股权激励计划将上述激励股权以评价转让给C公司管理团队持股平台。
请问： 1 、 在A公司的单体报表上，新增的 40 应如何确认，是否计入长期股权投资？ 2 、 在合并报表层次，是否是调整资本公积事项？

回答人：chenyiwei
从你说的情况看，A公司的低价增资实际上具有类似“代持”的性质，即在股权激励对象、条款和条件尚未明确之前，暂时代未来的激励对象持有这部分股权。但在其个别报表中，A公司仍应将新增的 40 计入对C的投资成本处理；在A的合并报表层面，目前暂时还不能确认股份支付费用，但通过低价增资，A（以及日后的激励对象）已经享有了B增资的部分溢价，因此在合并报表层面仍体现为一项权益性交易，即B的增资溢价中按增资后股权比例计算应归A享有的部分在合并报表层面调整资本公积。